src-fst-morphology-affixes-loanwords.lexc.md
* LEXICON N_Loan_ACR_V  = bøjelige acronymer med appellativ-betydning som *en BMW*, der skal have bindestreg, men ikke i før videredannelse 

* LEXICON N_Loan_ACR_C  = bøjelige acronymer med appellativ-betydning som *en SMS*, der skal have bindestreg før videredannelse 

* LEXICON N_Loan  nominal loanwords ending in consonants

* LEXICON N_Loan_bindestreg  låneord, der skal have bindestreg som Ph.d.

Ord som PFAS

* LEXICON N_Loan_Num  som bør have bindestreg *omega% 3*

* LEXICON N_Loan_GEM_s  test på ordet 'gas'

* LEXICON N_Loan_GEM  nominal loanwords with geminating consonant

* LEXICON N_Loan_t  nominal loanwords ending in -t

* LEXICON N_Loan_um  nominal loanwords ending in -um

* LEXICON N_Loan_morf  nominal loanwords ending in vowels

* LEXICON N_Loan_e  nominal loanwords ending in e

* LEXICON N_Loan_o  nominal loanwords ending in o

* LEXICON N_Loan_é  café

* LEXICON N_Loan_V  nominal loanwords ending in a, u, y, æ, ø, å

* LEXICON N_Loan_V_ObligatoriskBindestreg  korte stammer som BA

* LEXICON N_Loan_i  nominal loanwords ending in i

* LEXICON N_Loan_logi  nominal loanwords ending in logi pl20201104 for at tvinge et ekstra i ind i teknologi+Imik modsat teknolog+Imik (via N_Loan_i)

* LEXICON N_Loan_ie  nominal loanwords ending in -ie

* LEXICON N_Loan_Adj  adjective loanwords

* LEXICON N_Loan_Adj_e  adjective loanwords

* LEXICON N_Loan_Unit_e  loanwords ending in -e, semantic: unit

* LEXICON N_Loan_Unit  loanwords ending in consonants, semantic: unit

* LEXICON V_Loan  verbal intransitive loanwords

* LEXICON V_Loan_tr  verbal transitive loanwords

- LEXICON N_Loan_ACR_morf  Derivationsmorfemer til akronymer som BMW, IT etc. som er nominale og kan bøjes
	 -  N_Loan_ACR_infl ;   !PL20240511 nyt fortsættelseslex

* * *

<small>This (part of) documentation was generated from [src/fst/morphology/affixes/loanwords.lexc](https://github.com/giellalt/lang-kal/blob/main/src/fst/morphology/affixes/loanwords.lexc)</small>
